【裁判字號】    97,抗,379
【裁判日期】    970818
【裁判案由】    停止強制執行
【裁判全文】
臺灣高等法院臺中分院民事裁定           97年度抗字第379號
抗  告  人  甲○○
相  對  人  乙○○
抗告人因與相對人乙○○停止強制執行事件，對於中華民國97年
07月11日台灣苗栗地方法院97年度聲字第 226號所為裁定提起抗
告，本院裁定如下：
    主  文
抗告駁回。
抗告程序費用由抗告人負擔。
    理  由
一、本件相對人於原法院聲請意旨略以：原法院97年度執字第24
    42號強制執行之執行標的為其夫未分割之遺產，屬繼承人所
    共有，該執行事件危害共同繼承人之權利，爰提起本件聲請
    ，請求停止強制執等語。原法院裁定准許相對人供擔保新臺
    幣（下同）36萬8723元後，原法院97年度執字第2442號執行
    事件之強制執行程序，於原法院97年度訴字第 115號第三人
    異議之訴事件判決確定、和解或撤回起訴前應暫予停止。
二、抗告意旨略以：土地法第97條所謂土地及建築物之總價額，
    土地價額依法定地價，建築物價額依該管直轄市或縣（市）
    地政機關估定之價額，土地法施行法第25條定有明文。本件
    系爭土地之法定價格及公告現值為每平方公尺 1萬7000元，
    此亦為原審法院核定抗告人所提96訴字第 188號拆屋還地事
    件訴訟標的價額之依據，原法院卻於本件裁定停止強制執行
    核定擔保金時捨棄土地法施行法第25條規定法定地價之適用
    ，竟採用系爭土地96年 1月申報之地價為核准之依據，使得
    同一土地其價額竟生歧異不一之標準。況土地所有權人就其
    土地如何使用要屬權利人之自由，非僅出租一途，抗告人因
    系爭土地遭占用，不能處分、使用、收益此部分土地，原法
    院裁定停止執行程序，使抗告人所受之損害益形擴大，原法
    院未予查明，竟認相對人僅受租金之損害，洵有違誤，應予
    撤銷云云。
三、按有回復原狀之聲請，或提起再審或異議之訴，或對於和解
    為繼續審判之請求，或提起宣告調解無效之訴、撤銷調解之
    訴、或對於強制執行法第 4條第1項第5款之裁定提起抗告時
    ，法院因必要情形，或依聲請定相當並確實擔保，得為停止
    強制執行之裁定。強制執行法第18條第 2項定有明文。經查
    ：相對人已向原法院提起97年度訴字第 115號第三人異議之
    訴，經原法院調取上開卷宗查明屬實，其聲請裁定停止原法
    院97年度執字第2442號拆屋還地事件之強制執行，應予准許
    。而相對人占用坐落苗栗縣苗栗市○○○段4-23地號土地（
    下稱系爭土地）面積127平方公尺，而系爭土地96年1月申報
    地價為每平方公尺6700元，有苗栗縣政府公告地價查詢表（
    原審卷第26頁）在卷可參。再依司法院所頒之各級法院辦案
    期限實施要點規定，第一、二、三審通常訴訟程序事件之辦
    案期限分別為1年4個月、2年及1年，若不將送達、上訴、分
    案等期間計入，至少須4年4個月，據此計算相對人受損害期
    間即停止執行期間應以4年4個月為相當。則本件抗告人因相
    對人供擔保停止執行可能遭受之損害則為36萬8723元【計算
    式：127×6700×10％×（4＋4/12）＝368723，小數點以下
    四捨五入】。是原法院認本件停止執行之擔保金額，應以上
    開金額為適當，經核並無違誤。抗告人雖謂原法院應以系爭
    土地之公告地價每平方公尺 1萬7000元計算債務人聲請停止
    強制執行所供擔保金云云，惟債務人依原法院准許停止執行
    裁定所供之擔保，係以擔保債權人因債務人聲請停止強制執
    行不當可能遭受之損害獲得賠償為目的，是法院定此項擔保
    ，其數額應依標的物停止執行後，債權人未能即時受償或利
    用該標的物所受之損害額，或其因另供擔保強制執行所受之
    損害額定之，非僅以標的物之價值或其債權額為依據，是以
    抗告人上開抗辯，委不足取。抗告人仍執前詞，指摘原裁定
    ，求與廢棄原裁定，為無理由，應予駁回。
四、據上論結，本件抗告為無理由，依民事訴訟法第95條、第78
    條，裁定如主文。
中    華    民    國    97    年     8    月    18    日
              民事第三庭  審判長法  官  陳照德
                                法  官  曾謀貴
                                法  官  李平勳
以上正本係照原本作成。
不得再抗告。
                                書記官  江丞晏
中    華    民    國    97    年     8    月    18    日
                                                      Ａ


司法院資訊處製作；財團法人民間司法改革基金會備份。
